【裁判字號】    99,交聲,425
【裁判日期】    990322
【裁判案由】    交管條例聲異
【裁判全文】
臺灣板橋地方法院交通事件裁定        99年度交聲字第425號
異  議  人
即受處分人  甲○○
上列異議人即受處分人因違反道路交通管理處罰條例案件，不服
交通部公路總局臺北區監理所板橋監理站於民國九十九年一月二
十一日所為板監裁字第裁四一AEY 三一七六二九號裁決，聲明異
議，本院裁定如下：
    主  文
異議駁回。
    理  由
一、按機器腳踏車行駛之車道，應依標誌或標線之規定行駛；「
    禁行機車」標字，用以告示本車道禁止汽缸總排氣量未滿五
    百五十立方公分之機器腳踏車通行。繪設於路段起點。路段
    過長時，得於路段中加繪之，道路交通安全規則第九十九條
    第一項前段、道路交通標誌標線號誌設置規則第一百七十八
    條第一項分別定有明文；再按汽車駕駛人，爭道行駛有機器
    腳踏車，不在規定車道行駛之情形者，處新臺幣（下同）六
    百元以上一千八百元以下罰鍰，並記違規點數一點，道路交
    通管理處罰條例第四十五條第十三款、第六十三條第一項第
    一款亦分別定有明文。
二、本件受處分人即異議人甲○○駕駛車號二二三-BNZ號重型機
    車，於民國九十八年十一月二十九日下午五時三十七分許，
    行駛在繪設有「禁行機車」標字之臺北市○○○路○段二十
    三號前之禁行機車道，為警欄停製單舉發，嗣受處分人於九
    十八年十二月十四日應到案日期前之同年月七日到案申訴，
    經原處分機關函請原舉發機關查明本件違規情事後，仍認受
    處分人有上開違規事實，乃於九十九年一月二十一日依道路
    交通管理處罰條例第四十五條第十三款及違反道路交通管理
    事件統一裁罰基準表之規定，裁處受處分人罰鍰六百元，並
    依同條例第六十三條第一項第一款規定記違規點數一點。
三、異議人即受處分人甲○○於陳述書、聲明異議狀中辯稱：伊
    去世貿看電腦展，回家時機車走忠孝東路往忠孝橋，在忠孝
    西路一段，伊僅有騎過一點，並未騎到「禁行機車」字樣上
    ，看到字時即為停止，該字樣之目的既在提醒，則未騎到到
    該字樣時即不應開單，且該條路應建立完善的機車用路設施
    ，否則對騎機車之人造成不便云云。異議人已經自承確有騎
    乘機車進入「禁行機車」道之事實。且查臺北市○○○路、
    忠孝西路口（東往西方向），西北角之行車管制號誌燈桿上
    設置有「禁止機車進入」忠孝西路之標誌，另車道上均繪有
    「禁行機慢車」字樣，標誌、標線均清晰可辨，此有臺北市
    政府警察局中正第一分局北市警中正一分交字第0983354750
    0 號函可資證明，而車輛駕駛人本應隨時注意及遵守道路交
    通標誌、標線、號誌，一般人行經上開路段既可輕易發現，
    並遵循該標誌之規定，異議人為取得合格駕駛執照之駕駛人
    自難諉為不知，其竟騎乘機車進入「禁行機車」車道，自已
    違反道路交通安全規則。至於機車行駛車道之規劃或調整，
    應由道路交通主管機關為之，異議人如認上開道路路段或車
    道之規劃不當，自可向交通主管機關建議，再由主管機關依
    法定程序予以調整或改善，異議人於車道調整或變更前，自
    不得隨意行駛於禁行機車之車道上，以免與汽車爭道或與其
    他遵行標誌、標線之車輛發生碰撞而危害交通安全，故於道
    路標線更改前，仍具有限制效力，用路人自應遵守，異議人
    以上詞置辯，否認有違規行為，洵不足採。
四、綜上，本件違規事證已臻明確，異議人於上開舉發違規時、
    地，騎乘上開機車不在規定車道行駛之違規事實應堪認定。
    原處分機關依道路交通管理處罰條例第四十五條第十三款、
    第六十三條第一項第一款及違反道路交通管理事件統一裁罰
    基準表之規定，科處異議人罰鍰六百元，並記違規點數一點
    ，自屬有據，並無違法或不當之處，本件異議人之異議為無
    理由，應予駁回。
據上論斷，應依道路交通案件處理辦法第十九條，裁定如主文。
中    華    民    國    99    年    3     月    22    日
                      臺灣板橋地方法院交通法庭
                              法  官  王綽光
上列正本證明與原本無異。
如不服本裁定，應於裁定送達後五日內向本院提出抗告狀。
                              書記官  許清秋
中    華    民    國    99    年    3     月    25    日

司法院資訊處製作；財團法人民間司法改革基金會備份。
